臺灣臺中地方法院刑事判決　　　　　　94年度重訴字第574號
公　訴　人　臺灣臺中地方法院檢察署檢察官
被　　　告　乙○○
選任辯護人　張慶宗律師
　　　　　　張志新律師
右列被告因違反槍砲彈藥刀械管制條例等案件，經檢察官提起公
訴（93年度偵字第21898號），本院判決如左：
    主  文
乙○○未經許可，持有可發射子彈具有殺傷力之改造手槍，處有
期徒刑貳年，併科罰金新臺幣壹拾萬元，罰金如易服勞役，以新
臺幣玖佰元即銀元佰元折算壹日。又未經許可，持有信號彈爆
裂物，處有期徒刑陸年，併科罰金新臺幣陸萬元，罰金如易服勞
役，以新臺幣玖佰元即銀元佰元折算壹日。又殺人，未遂，處
有期徒刑柒年。又對於公務員依法執行職務時，施強暴，處有期
徒刑捌月。應執行有期徒刑拾伍年陸月，併科罰金新臺幣壹拾伍
萬元，罰金如易服勞役，以新臺幣玖佰元即銀元佰元折算壹日
。
扣案信號彈顆、仿造○點二二轉輪手槍壹支（槍枝管制編號00
00000000號）、制式九０子彈柒顆、改造九０子彈貳顆，均沒收
。
    犯罪事實
一、乙○○於民國八十八年間某日，明知年籍不詳之陳意仁（已
    死亡）於宜蘭縣某處所交付之仿造之○點二二轉輪手槍一支
    （槍枝管制編號0000000000號）、制式九０子彈十顆、改造
    九０子彈四顆，均係槍砲彈藥刀械管制條例所列管具有殺傷
    力之槍、彈仍收受，而未經許可持有之。復另行起意，於九
    十三年四月間某日，在宜蘭縣南方澳拆廢船廠附近之雜草叢
    間，拾獲疑似棄置物而亦屬槍砲彈藥刀械管制條例所列管具
    有破壞性與殺傷力之制式信號彈四顆，未經許可持有之。又
    於九十三年十二月八日下午九時二十分許，因酒後（查獲後
    經抽血檢驗換算之呼氣酒精濃度達○‧四 mg/dl）駕駛車號
    ＢＯ–三０五五號自小客車，行經台中縣和平鄉梨山村台八
    線七十三公里往梨山方向處，與丙○○所駕駛搭載其妻甲○○之車號Ｘ七–七六九七號自小貨車發生超車糾紛，乙○○
    竟心生不滿，明知持具有破壞性及殺傷力之信號彈朝丙○○
    所駕駛在黑夜山區行進中之自小貨車射擊，可預見將造成丙○○及甲○○人員中彈，甚或人車跌落山谷而死亡之結果，
    仍持一顆信號彈朝丙○○之車輛射擊，但未擊中丙○○之自
    小貨車，乙○○隨手將信號彈塑膠外殼丟棄於山谷，並自後
    疾速追逐丙○○之自小貨車，直至台中縣和平鄉梨山分駐所
    對面，因甲○○在被追隨過程中曾先以行動電話報警其等遭
    槍擊，梨山派出所員警據報準備追緝，抵達梨山分駐所前，
    丙○○夫婦大聲呼救，乙○○見警即調頭駕車往德基方向離
    去，而殺人未遂。嗣台中縣警察局和平分局梨山分駐所巡佐
    賴忠山向丙○○詢問遭槍擊之詳情後，並通知台中縣警察局
    和平分局德基派出所員警林治平及張祥麟，由林治平及張祥
    麟駕駛車號ＰＢ–六二四八號（起訴書誤載為ＰＢ–六七四
    八號）巡邏車，往梨山方向追捕，賴忠山即乘坐警員田志宏
    、洪玟杉所駕駛之車號ＤＭ–四七七二號巡邏車往德基方向
    追捕乙○○。在同日下午十時十分許，前開二輛巡邏車於台
    八線七十一公里處，發現乙○○所駕駛之車輛停放於路旁，
    賴忠山即下車上前拍打乙○○之駕駛座車窗，乙○○竟基於
    妨害公務之犯意，施以強暴，發動引擎衝撞車號ＤＭ–四七
    七二號巡邏車，賴忠山閃至路旁並對空鳴槍，乙○○旋即倒
    車，賴忠山朝乙○○之左後車輪開槍，乙○○再度衝撞ＤＭ
    –四七七二號巡邏車，因乙○○無法將車駛離現場，又加速
    倒車衝撞ＰＢ–六二四八號巡邏車，並將ＰＢ–六二四八號
    巡邏車推開一段距離後，復又往前衝撞，田志宏連續開槍示
    警後，乙○○所駕駛之車輛陷於路旁水溝內，迨引擎聲較小
    時，賴忠山上前要求乙○○下車，並打開車門搜索乙○○身
    體及車上，查獲上開信號彈三顆、仿造○點二二轉輪手槍一
    支、制式九０子彈十顆、改造九０子彈四顆。
二、案經台中縣警察局和平分局報告臺灣臺中地方法院檢察署檢
    察官偵查起訴。
    理  由
一、訊據被告乙○○對於前揭犯罪事實中未經許持有槍、彈、信
    號彈及施強暴駕車衝撞巡邏車而妨害公務等情坦承不諱；另
    雖坦承因超車糾紛而持信號彈發射，然矢口否認有何殺人之
    故意，辯稱：伊是持信號彈朝天空發射，無殺人故意云云。
    經查：
  (一)就被告未經許持有槍、彈、信號彈及施強暴駕車衝撞巡邏車
    而妨害公務等犯行部分：除被告坦承不諱外，並經證人即台
    中縣警察局和平分局梨山派出所巡佐賴忠山於偵查及本院審
    理中到庭證述綦詳。而證人賴忠山等員警於追緝被告時所駕
    之車輛均係巡邏車，五名員警均著警用反光背心執行緝捕勤
    務，亦有照片及職務報告可參。復有前開之手槍、子彈、信
    號彈扣案足資佐證。而該等槍、彈經送鑑驗結果，信號彈
    三顆，均屬制式信號彈（製造國不明），其內均改裝再充填
    火藥，均認具有破壞性及殺傷力，○點二二轉輪手槍一支
    （槍枝管制編號0000000000號），認係仿北美武器公司口徑
    0.22吋之制式轉輪手槍製造之仿造轉輪手槍，槍管內具五條
    右旋來復線，機械性能良好，具殺傷力，制式九０子彈十
    顆，認均係口徑9ｍｍ之制式子彈，採其中三顆實際試射，
    均可擊發，認均具殺傷力，改造九０子彈四顆，其中三顆
    ，認均係土造金屬彈殼加裝直徑 8.9ｍｍ金屬彈殼而成之土
    造子彈，取樣一顆試射，可擊發，認具殺傷力；另一顆認係
    土造金屬彈殼加裝直徑 8.7ｍｍ金屬彈頭而成之土造子彈，
    經實際試射，可擊發，具殺傷力等情，有內政部警政署刑事
    警察局九十三年十二月三十日刑偵五字第0930261469號、九
    十四年一月十四日刑鑑字第0930251680號鑑定報告二份可參
    。
  (二)就被告因超車糾紛而於黑夜之山區持信號彈朝丙○○、甲○○夫婦人車發射而犯殺人未遂部分：
  (1)上情，業據證人丙○○、甲○○於警詢及本院審理中到庭指
    、證述綦詳，渠二人均明確指稱被告係朝渠等之人車方向射
    擊等語。
  (2)雖被告於本院審理中辯稱：「是被害人超我的車，我要擋他
    們下來理論，我有對空發射，開一槍信號彈。」云云，惟查
    ，被告於警詢時係供稱：「（問：你於九十三年十二月八日
    二十一時二十分許，有無駕駛Ｂ○–三○五五自小客車，在
    台中縣和平鄉○○村○○路台八線七十七點六公里處，攔截
    一部Ｘ七–七六九七號自小貨車？）車牌我不清楚，但我有
    攔下一部廂型車沒錯。」、「因該車甩尾差點使我撞下山溝
    ，所以我才要攔下該車理論。」、「因該車不停所以我才用
    信號彈朝該人車射擊。」、「我不確定有無打到它人車何部
    位。」、「當射擊完後我尾隨該車，因該車人員大聲喊救，
    此時一名警員衝下來，我才調頭往德基方向行駛。」等語，
    另於偵查中供稱：「他（指丙○○）從我的車旁超車，我差
    點掉入山谷裡，我是要將他攔下來與他理論，他不理我後，
    我就拿一枚信號彈從車子後面朝他車子後面開槍，有無打到
    人或車子我不確定…」、「（問：為何打丙○○？知道這樣
    可能打死人？）對近的話可能會，我也知道這樣可能造成危
    險。」、「（問：追丙○○至何處？）到加油站，那個地方
    可能是派出所，當時我誤認為是加油站。」等語。顯見被告
    自始即坦認係朝丙○○夫婦之人車發射信號彈一顆，其事後
    改稱係對空射擊信號彈，顯係事後卸責之詞，委無可採。
  (3)證人即被害人丙○○雖於本院審理中一度證稱被告當時疑似
    持扣案之黑色仿造貝瑞塔手槍（槍枝管制編號0000000000號
    ）開槍云云（見九十四年七月十三日審理筆錄），此與被告
    所自承者不符。而甲○○於同一審理期日到庭供稱：伊有看
    到被告手上拿東西的樣子，但不知道是不是槍枝等語，是被
    告是否確持仿造貝瑞塔手槍開槍，容有存疑。參以槍枝管制
    編號0000000000號之扣案仿造貝瑞塔手槍，疑係被告前此於
    九十二年間因持有被查獲，事後鑑定不具殺傷力而經臺灣宜
    蘭地方法院檢察署檢察官於九十二年十二月五日以九十二年
    度偵字第二九二七號處分不起訴在案之同一支槍支（經本院
    調閱該署上開案號卷證資料影印附卷），於本院審理中經被
    告聲請本院再度函請內政部警政署刑事警察局鑑定結果，認
    係仿 SIG SAUER廠P220型半自動手槍製造之金屬玩具手槍之
    槍身握把、滑套（含土造金屬槍機）、槍管彈室及金屬彈匣
    ，無法供裝填子彈擊發使用，不具殺傷力等情，此有內政部
    警政署刑事警察局九十四年五月十二日刑鑑字第0940046618
    號函覆鑑定報告在卷可考。準此，扣案黑色仿造貝瑞塔手槍
    既無法供裝填子彈擊發使用，自不可能係被告於案發時朝丙○○夫婦「射擊」之槍枝。況證人丙○○、甲○○於本院上
    開審理期日均供稱被告開槍時，渠等均聽到「咻…碰」的聲
    響，是參以一般經驗法則，從槍枝發射後之聲響判斷，自亦
    以被告所稱係持信號彈發射者較為吻合。
  (4)參酌被告既於上開偵查中自承明知以信號彈射擊丙○○夫婦
    之人車，可能造成危險等語。衡情被告持具有破壞力及殺傷
    力之信號彈，在黑夜視線不明之蜿蜒曲折山區，對丙○○夫
    婦之人車射擊，可能造成丙○○及甲○○人員中彈，甚或人
    、車跌落山谷而發生死亡之結果，且被告於於未擊中後猶不
    罷手，緊隨在後，窮追不捨，更易致丙○○夫婦隨時可能為
    加速逃離追擊而跌落出谷，被告直至追抵梨山派出所前見警
    始調頭離去，顯見被告已非單純意在嚇阻或警告或僅係欲與
    丙○○夫婦理論而已，其對人車開槍射擊，並仍不罷手，有
    殺人犯意甚明，所辯無殺人犯意，要無可採。
  (三)綜上所述，被告上開犯行，事證明確，洵堪認定。
  (四)公訴意旨（含起訴後公訴檢察官之更正）另以：被告於上開
    拾獲四顆信號彈後，在不詳時間地點，以不詳方法改造成具
    殺傷力的爆裂物，因認被告之改造行為係屬槍砲彈藥刀械管
    制條例第七條第一項之未經許可製造爆裂物行為云云。
  (1)惟按犯罪事實應依證據認定之，無證據不得認定犯罪事實；
    不能證明被告犯罪或其行為不罰者，應諭知無罪之判決，刑
    事訴訟法第一百五十四條第二項、第三百零一條第一項分別
    定有明文。而刑事訴訟法上所謂認定犯罪事實之證據，係指
    足以認定被告確有犯罪行為之積極證據而言，該項證據自須
    適合於被告犯罪事實之認定，始得採為斷罪資料，最高法院
    二十九年上字第三一０五號著有判例。又認定犯罪事實所憑
    之證據，無論係直接證據或間接證據，其為訴訟上之證明，
    須於通常一般之人均不致有所懷疑，而得確信其為真實之程
    度者，始得據為有罪之認定，倘其證明尚未達到此一程度，
    而有合理之懷疑存在，復無其他調查途徑可尋，法院即應為
    無罪之判決，最高法院七十六年臺上字第四九八六號著有判
    例。
  (2)經查，被告於查獲時，固另經警查扣疑似改造槍彈之工具壹
    批，而被告於警詢時亦自承：拾獲四顆信號彈後，伊有撬開
    該等信號彈，撬開後未改裝便將其組裝回去並密封等語。又
    扣案信號彈三顆經內政部警政署刑事警察局鑑定結果，三顆
    均係制式信號彈（製造國不明），大致上，外觀均係長度約
    為270 mm、直徑約45mm之黃色塑膠外殼，壹端為紅色塑膠蓋
    （編號03信號彈，無紅色塑膠蓋），內均裝原廠信號彈一枚
    ，另一端於其彈頭內改裝再充填火藥 5公克至10.9公克不等
    、擊釘器火藥筒、底火、鉛塊、BB彈不等，以海綿片及鋁蓋
    封口，或再外套鋼管而以透明膠帶封口等情，亦有內政部警
    政署刑事警察局九十三年十二月三十日刑偵五字第09302614
    69號鑑定報告可參。惟訊據被告堅詞否認有製造、改造信號
    彈爆裂物之犯行，辯稱：該等工具係修理汽車音響之用，伊
    只是將信號彈打開上層錫箔紙，再裝回去，未加工過等語。
    經查，起訴意旨之犯罪事實原僅起訴被告未經許可持有信號
    彈，而未論及被告有製造、改造信號彈之犯行。其次，由上
    開扣案信號彈之鑑定報告以觀，其等彈頭內固曾經改裝充填
    火藥、擊釘器火藥筒、底火、鉛塊、BB彈不等，並以海綿片
    及鋁蓋封口，惟是否係出自被告所改造？尚非無疑竇。徵諸
    扣案疑似改造工具一批，為電鑽、砂輪機、內六角板手、鉗
    子、挫刀、尖嘴鉗、鐵尺等物，其內並無上開改裝信號彈之
    火藥、擊釘器火藥筒、底火、BB彈等填充物，再佐以被告上
    開之供承，被告僅係拆開信號彈外觀檢視內部，再重組回去
    ，未施以加工以觀，依現存事證，該等信號彈是否為被告所
    製造、改造，容有合理懷疑之存在，要難逕認被告有製造或
    改造上開信號彈之行為。
二、核被告乙○○所為，係違反槍砲彈藥刀械管制條例第七條第
    四項未經許可持有信號彈爆裂物罪、第十一條第四項（八十
    六年修正後、九十四年修正前）未經許可持有可發射子彈具
    有殺傷力之改造手槍罪、第十二條第四項未經許可持有子彈
    罪、刑法第二百七十一條第二項、第一項之殺人未遂罪及第
    一百三十五條第一項之妨害公務罪。
  (一)按行為後法律有變更者，適用裁判時之法律。但裁判前之法
    律有利於行為人者，適用最有利於行為人之法律，刑法第二
    條第一項定有明文。查被告於八十八年間受陳意仁交付而持
    有仿造之○點二二轉輪手槍一支之行為，原係犯八十六年十
    一月十一日修正公布施行之槍砲彈藥刀械管制條例第十一條
    第四項之未經許可持有可發射子彈具有殺傷力之改造手槍罪
    ，嗣該條項之罪業於九十四年一月二十六日經修法刪除公布
    ，於同年一月二十八日生效（按八十九年七月五日之修法，
    同法第十一條第四項之罪刑均未改變。），該行為於九十四
    年修正後係構成新法第八條第四項之未經許可持有可發射子
    彈具有殺傷力之改造手槍罪。其法定刑由修正前為一年以上
    七年以下有期徒刑，併科新臺幣七百萬元以下罰金，修正為
    三年以上十年以下有期徒刑，併科新臺幣七百萬以下罰金。
    而經比較新舊法之結果，仍以行為時之修正前槍砲彈藥刀械
    管制條例第十一條第四項之未經許可持有可發射子彈具有殺
    傷力之改造手槍罪較有利於被告，是依刑法第二條第一項但
    書規定，當應適用行為時即修正前槍砲彈藥刀械管制條例第
    十一條第四項之未經許可持有可發射子彈具有殺傷力之改造
    手槍罪處斷。
  (二)被告未經許可持有信號彈爆裂物罪部分，雖公訴人於本院審
    理中變更起訴法條認被告係涉犯槍砲彈藥刀械管制條例第七
    條第一項未經許可製造信號彈爆裂物罪云云，惟在事證上尚
    不足以認扣案信號彈係被告所製造或改造，已如前述。而按
    製造爆裂物後之持有行為，為製造之當然結果或應有成分，
    其間具吸收關係為實質上一罪，且原起訴意旨之犯罪事實僅
    論及被告持有信號彈，因起訴之基本事實相同，爰依法變更
    起訴法條，認被告係犯槍砲彈藥刀械管制條例第七條第四項
    未經許可持有信號彈爆裂物罪。
  (三)被告受陳意仁交付，而以一持有行為，同時持有前開仿造之
    ○點二二轉輪手槍一支、制式九０子彈十顆、改造九０子彈
    四顆，分別觸犯未經許可持有可發射子彈具有殺傷力之改造
    手槍罪及未經許可持有子彈罪，為想像競合犯，應從一重之
    未經許可持有可發射子彈具有殺傷力之改造手槍罪處斷。
  (四)被告以一開槍行為朝丙○○、甲○○射擊而未遂，所侵害生
    命法益不同，係同時觸犯二殺人未遂罪，為想像競合犯，應
    從一重之殺人未遂罪處斷。又被告已著手殺人行為之實施，
    未生死亡之結果，為未遂犯，依刑法第二十六條前段之規定
    ，按既遂犯之刑度減輕其刑。
  (五)被告上開所犯槍砲彈藥刀械管制條例第七條第四項未經許可
    持有信號彈爆裂物罪、第十一條第四項（八十六年修正後、
    九十四年修正前）未經許可持有可發射子彈具有殺傷力之改
    造手槍罪、刑法第二百七十一條第二項、第一項之殺人未遂
    罪及第一百三十五條第一項之妨害公務罪間，犯意各別，行
    為互殊，應予分論併罰。
  (六)爰審酌被告明知未經主管機關許可不得持有槍、彈，仍為持
    有之行為；又酒後駕車，僅因他人超車，即滋生事端，持信
    號彈之爆裂物射殺被害人未遂；再於警方據報追捕時，對於
    依法執行勤務之員警，開車衝撞而施強暴妨害公務；其擁槍
    自重，恣意而為、無視人命之犯罪動機，對社會治安所生之
    危險，並已因此造成公眾或他人之現實惡害，所生損害非輕
    ，及其持有槍、彈數量非多，暨犯後僅部分坦認犯行，餘仍
    多卸詞，另就妨害公務部分已賠償警察機關之車輛損害，有
    和解書在卷可憑等一切情狀，分別量處如主文所示之刑，併
    科罰金部分並諭知易服勞役之折算標準，及定其應執行之刑
    ，以示懲儆。
  (七)扣案信號彈三顆、仿造○點二二轉輪手槍一支（槍枝管制編
    號0000000000號）、制式九０子彈七顆（原十顆，鑑驗試射
    三顆）、改造九０子彈二顆（原四顆，鑑驗試射二顆），均
    係違禁物，應依刑法第三十八條第一項第一款之規定宣告沒
    收。上開扣案具有殺傷力而於鑑驗時試射之子彈，僅剩餘彈
    殼，而失其子彈之結構及性能，為廢棄之物，已不具殺傷力
    ，堪認已非屬違禁物，故毋庸為沒收之諭知。
三、公訴意旨（含起訴後公訴檢察官之更正）另以：被告於上開
    八十八年間某日，受陳意仁交付手槍、子彈之同時，亦受交
    付扣案之仿造貝瑞塔手槍一支及改造○點二二子彈六顆，因
    認被告就此部分亦犯槍砲彈藥刀械管制條例第十一條第四項
    、第十二條第四項之未經許可持有可發射子彈具有殺傷力之
    改造手槍、子彈罪嫌云云。經查：
  (1)槍枝管制編號0000000000號之扣案仿造貝瑞塔手槍，於本院
    審理中經被告聲請本院再度函請內政部警政署刑事警察局鑑
    定，認係仿SIG SAUER 廠P220型半自動手槍製造之金屬玩具
    手槍之槍身握把、滑套（含土造金屬槍機）、槍管彈室及金
    屬彈匣，無法供裝填子彈擊發使用，不具殺傷力等情，此有
    內政部警政署刑事警察局九十四年五月十二日刑鑑字第0940
    046618號函覆鑑定結果在卷可考，已如前述。
  (2)扣案○點二二子彈六顆，前經內政部警政署刑事警察局鑑定
    結果，認係由建築工業用彈及空包彈加裝金屬彈頭而成之改
    造子彈，均不具殺傷力，亦有該局上開九十四年一月十四日
    刑鑑字第0930251680號鑑定報告可參。
  (3)是被告持有該仿造之貝瑞塔手槍一支及六顆○點二二子彈，
    均不構成犯罪。惟該等持有槍、彈行為，因公訴意旨認與被
    告同時受陳意仁交付，而以一行為持有前開仿造之○點二二
    轉輪手槍一支、制式九０子彈十顆、改造九０子彈四顆部分
    ，具想像競合犯之裁判上一罪關係，爰不另為無罪之諭知，
    併此敘明。
據上論斷，應依刑事訴訟法第第二百九十九條第一項前段、第三
百條、槍砲彈藥刀械管制條例第七條第四項、第十一條第四項（
修正前）、第十二條第四項，刑法第十一條前段、第二條第一項
但書、第一百三十五條第一項、第二百七十一條第二項、第一項
、第二十六條前段、第五十五條、第四十二條第二項、第五十一
條第五款、第七款、第三十八條第一項第一款，罰金罰鍰提高標
準條例第二條，判決如主判決如主文。
中　　華　　民　　國　　94　　年　　8 　　月　　12　　日
                    臺灣臺中地方法院刑事第五庭
                        審判長法  官  賴恭利
                              法　官  巫淑芳
                              法　官  劉麗瑛
右正本證明與原本無異。
如不服本判決，應於送達後十日內向本院提出上訴狀（須附繕本
），上訴於台灣高等法院台中分院。
                              書記官  陳惠鈴
中　　華　　民　　國　　94　　年　　8 　　月　　12　　日
附錄論罪科刑法條
刑法第二百七十一條
殺人者，處死刑、無期徒刑或十年以上有期徒刑。
前項之未遂犯罰之。
預備犯第一項之罪者，處二年以下有期徒刑。
刑法第一百三十五條
對於公務員依法執行職務時，施強暴脅迫者，處三年以下有期徒
刑、拘役或三百元以下罰金。
意圖使公務員執行一定之職務或妨害其依法執行一定之職務或使
公務員辭職而施強暴脅迫者，亦同。
犯前二項之罪，因而致公務員於死者，處無期徒刑或七年以上有
期徒刑。致重傷者，處三年以上十年以下有期徒刑。
槍砲彈藥刀械管制條例第七條：
未經許可，製造、販賣或運輸火砲、肩射武器、機關槍、衝鋒槍
、卡柄槍、自動步槍、普通步槍、馬槍、手槍或各類砲彈、炸彈
、爆裂物者，處死刑、無期徒刑或七年以上有期徒刑；處徒刑者
，併科新台幣三千萬元以下罰金。未經許可，轉讓、出租或出借
前項所列槍砲、彈藥者，處無期徒刑或五年以上有期徒刑，併科
新台幣一千萬元以下罰金。
意圖供自己或他人犯罪之用，而犯前二項之罪者，處死刑或無期
徒刑；處徒刑者，併科新台幣五千萬元以下罰金。
未經許可，持有、寄藏或意圖販賣而陳列第一項所列槍砲、彈藥
者，處五年以上有期徒刑，併科新台幣一千萬元以下罰金。第一
項至第三項之未遂犯罰之。
槍砲彈藥刀械管制條例第八條
未經許可，製造、販賣或運輸鋼筆槍、瓦斯槍、麻醉槍、獵槍、
空氣槍或第四條第一項第一款所定其他可發射金屬或子彈具有殺
傷力之各式槍砲者，處無期徒刑或五年以上有期徒刑，併科新臺
幣一千萬元以下罰金。未經許可，轉讓、出租或出借前項所列槍
枝者，處五年以上有期徒刑，併科新臺幣一千萬元以下罰金。
意圖供自己或他人犯罪之用，而犯前二項之罪者，處無期徒刑或
七年以上有期徒刑，併科新臺幣一千萬元以下罰金。
未經許可，持有、寄藏或意圖販賣而陳列第一項所列槍枝者，處
三年以上十年以下有期徒刑，併科新臺幣七百萬元以下罰金。第
一項至第三項之未遂犯罰之。
槍砲彈藥刀械管制條例第十二條
未經許可，製造、販賣或運輸子彈者，處一年以上七年以下有期
徒刑，併科新台幣五百萬元以下罰金。
未經許可，轉讓、出租或出借子彈者，處六月以上五年以下有期
徒刑，併科新台幣三百萬元以下罰金。
意圖供自己或他人犯罪之用，而犯前二項之罪者，處三年以上十
年以下有期徒刑，併科新台幣七百萬元以下罰金。
未經許可，持有、寄藏或意圖販賣而陳列子彈者，處五年以下有
期徒刑，併科新台幣三百萬元以下罰金。第一項至第三項之未遂
犯罰之。
（修正前）槍砲彈藥刀械管制條例第十一條未經許可，製造、販
賣或運輸第四條第一項第一款所稱其他可發射金屬或子彈具有殺
傷力之各式槍砲者，處五年以上有期徒刑，併科新臺幣一千萬元
以下罰金。
未經許可，轉讓、出租或出借前項所列槍砲者，處三年以上十年
以下有期徒刑，併科新臺幣七百萬元以下罰金。
意圖供自己或他人犯罪之用，而犯前二項之罪者，處無期徒刑或
七年以上有期徒刑，併科新臺幣一千萬元以下罰金。
未經許可，持有、寄藏或意圖販賣而陳列第一項所列槍砲者，處
一年以上七年以下有期徒刑，併科新臺幣七百萬元以下罰金。
第一項至第三項之未遂犯罰之。
